臺灣高雄地方法院鳳山簡易庭裁定
111年度鳳秩字第22號
移送機關    高雄市政府警察局鳳山分局
被移送人    王信傑


上列被移送人因違反社會秩序維護法案件，經移送機關以民國11
1 年3 月16日高市警鳳分偵字第11171001200號移送書移送審理
，本院裁定如下：
    主      文
王信傑藉端滋擾住戶，處罰鍰新臺幣參仟元。
扣案之鋁製球棒壹支沒入。
    事實及理由
一、被移送人王信傑於下列時、地有違反社會秩序維護法之行為
    ：
　㈠、時間：民國111年2月28日17時許。
　㈡、地點：高雄市○○區○○街000號。
　㈢、行為：於上開時分藉催討債務之名，持球棒至上開地點滋
      擾住戶。
二、上開事實，有下列之事證明屬實：
　㈠、被移送人於警詢時之自白。
　㈡、關係人黃琮評、楊榮忠、楊慧芬於警詢時之證述。
　㈢、高雄市政府警察鳳山分局五甲派出所扣押筆錄、扣押物品
      目錄表、扣押物品收據。
　㈣、現場監視器影片、截圖及鋁製球棒1把扣案之照片。
三、按藉端滋擾住戶、工廠、公司行號、公共場所或公眾得出入
    之場所者，處3 日以下拘留或新臺幣12,000元以下罰鍰，社
    會秩序維護法第68條第2 款定有明文。本條款規定保護之目
    的，在保護住戶、工廠、公司行號及公共場所或公眾得出入
    場所之安寧秩序不受侵害。所謂「藉端滋擾」，即應指行為
    人有滋擾場所之本意，以言語、行動等方式，藉特定事端擴
    大發揮，踰越該事端在一般社會大眾觀念中所容許之合理範
    圍，而擾及場所之安寧秩序致難以維持或回復者而言，準此
    ，藉端滋擾行為成立與否，不因「行為人有無正當理由」而
    有異，只要行為人之作為牴觸維護公共秩序、確保社會安寧
    之立法目的（參見社會秩序維護法第1 條），即足當之。
四、經查，被移送人固坦承其有於上開時分攜帶球棒至上開地點
    催討債務，惟均否認有何違序行為，並辯稱：我跟朋友約好
    在附近打棒球，剛好經過有借貸關係的朋友家，因為對方長
    期欠我錢沒有歸還，我就按電鈴叫他們出來；我是路過剛好
    想到要去他家，並沒有事前邀約；我和朋友王琮評約好要去
    打棒球，沒有約好要去哪云云，惟據關係人王琮評於警詢時
    之證詞：因為被移送人邀我前往五福國小打棒球，但因為有
    人欠被移送人錢，所以順路前往要錢；我與被移送人說好要
    先要錢再前往運動等語。依上開證述，被移送人稱「剛好經
    過有借貸關係的朋友家、我是路過剛好想到要去他家，並沒
    有事前邀約」，與關係人稱「說好先要錢再去運動」之供述
    已非一致；復被移送人稱：「約好要去打棒球，沒有約好要
    去哪」，與關係人稱：「邀我前往五福國小打棒球」，可知
    被移送人與關係人對於約定前往運動之地點供述互有矛盾，
    故其稱攜帶球棒之行為係因要運動打棒球之辯稱顯係推諉御
    責之詞，不足為採。復經本院勘驗現場監視器錄影光碟，勘
    驗結果為被移送人確有騎車至上開地點，並有於住戶門外叫
    囂揮舞球棒之行為，核與住戶即關係人楊榮忠、楊慧芬之警
    詢證述相符，堪予認定。若被移送人與債務人（即關係人楊
    榮忠之子）間確有債務糾紛，自應循法律途徑或其他合理、
    妥適、平和之方式解決，不應持球棒至債務人家中滋擾，是
    堪認被移送人持球棒至債務人家中之舉，踰越討債行為在一
    般社會大眾觀念中所容許之合理範圍，以遂其妨害公共秩序
    、擾亂社會安寧之潛在目的，是被移送人違序之事實，至為
    灼然，是其確有違反社會秩序維護法第68條第2款之藉端滋
    擾住戶之行為，爰審酌被移送人違反之手段、上開非行所生
    之危害及行為後之態度，量處如主文所示之處罰，以資懲儆
    。
五、另扣案之鋁製球棒1支據被移送人自承為其所有，且為供違
    反上述社會秩序維護法行為所用之物，爰依社會秩序維護法
    第22條第3 項之規定，併予宣告沒入。　　
六、依社會秩序維護法第45條第1項、第68條第2款、第22條第3
    項，裁定如主文。　　
中　　華　　民　　國　　111 　年　　5 　　月　　 3  　日
          　　　　鳳山簡易庭  法　　官  林育丞　　
以上正本係照原本作成。
如不服本裁定，得於裁定書送達之翌日起5 日內，以書狀敘述理
由，向本庭提出抗告。　
中　　華　　民　　國　　111 　年　　5 　　月　　3 　　日
                              書 記 官  陳冠廷